臺灣高等法院交通事件裁定　　　　　　96年度交抗字第1013號
抗　告　人
即受處分人　勝鈞工業股份有限公司
代　表　人　甲○○
上列抗告人即受處分人因違反道路交通管理處罰條例案件，不服
臺灣板橋地方法院中華民國96年10月31日所為裁定（96年度交聲
字第1080號、第1083號），提起抗告，本院裁定如下：
    主  文
原裁定撤銷，發回臺灣板橋地方法院。
    理  由
一、本件抗告意旨略以：本件證人即舉發員警蔡順孝於民國（下
    同）96年9月28日原審庭訊時，明白證述抗告人即受處分人
    勝鈞工業股份有限公司（簡稱抗告人）曾至交通部公路總局
    台北區監理所板橋監理站提出申訴，指出當日違規之騎士確
    為女性等語，與事實不符，不能以其證詞認定抗告人所有車
    號GQM-400號之重型機車有違規事實，爰依法提起抗告等語
    。
二、按交通法庭認為聲明異議有理由或聲明異議雖無理由而原處
    分不當或違法者，應以裁定將原處分經聲明異議部分撤銷，
    並自為裁定，道路交通案件處理辦法第20條前段定有明文。
三、經查，原審裁定先認定：「異議人所有之車號GQM─400號重
    型機車，於民國96年2月12日上午8時30分許，行經有燈光號
    誌管制之臺北縣新莊市○○路、中原東路交岔路口闖紅燈，
    為執勤員警發現後即以指揮棒並鳴哨示意攔停稽查，惟該車
    駕駛人未停車接受稽查，突然往對向車道躲避攔查往前直行
    逃逸離去，執勤員警遂當場記下車號，嗣查詢車籍資料後掣
    單逕行舉發等情，業據證人即本件舉發員警蔡順孝於原審調
    查時到庭結證綦詳，並有臺北縣政府警察局96年2月12日北
    縣警交字第C00000000號、第C00000000號舉發違反道路交
    通管理事件通知單（下稱舉發通知單）影本2紙可稽，且證
    人蔡順孝為執行交通勤務之警察，對於記憶車牌號碼、車型
    、顏色等可資辨明的資料，其觀察程度自較一般人更為專注
    ，參以證人到庭所證其執勤位置適於該路口正前方，當時天
    候晴，交通流量適中等客觀情形，足認其應有清楚目睹該機
    車之違規情形及記明車牌號碼，當不致誤判。至除該證人之
    證詞外，固無另以錄影或照相等方式所拍攝之車輛違規錄影
    帶或照片另資證明。惟一般警員執行交通勤務，依法並未要
    求就上開駕車逃逸等違規事項必須錄影或拍照存證，且因此
    等違規情事均發生於一剎那之間，除非於案發當時恰有預先
    錄影或擺設可供緊急照相之設備，否則要求值勤警員或舉發
    機關緊急錄影或照相，並須以此為證，亦未免與執行勤務之
    實況難合。是本件雖無違規錄影帶或照片等證據資料另為佐
    證，但案發當時之現場值勤警員亦不失為可資證明之證人身
    份，該警員既已到庭作證如上，且衡諸該警員係依法執行公
    務，其與異議人並不認識，亦無任何嫌隙可言，當不至甘冒
    涉犯偽證罪之風險，蓄意構陷異議人有此違規為是。故該警
    員上述之證言應可採信，當堪認定異議人確有上開之違規事
    實無訛，異議人猶以前詞置辯，自無足取」等情，又認定：
    本件舉發通知單經原舉發單位送交郵務機關向異議人營業所
    在之「臺北縣新莊市○○路554巷48號1樓」地址為送達，屬
    於寄存送達，寄存送達之時間為96年3月1日，並自寄存送達
    之翌日起經10日即96年3月11日始生合法送達效力。觀以本
    件舉發通知單原載應到案日期係「96年2月27日前」，然該
    通知單自96年3月11日始生合法寄存送達效力，復查無其他
    證據足證異議人於本件應到案期限前，已合法收悉該舉發通
    知單，自難期異議人有遵期到案之可能，以致其喪失於收受
    該通知單後15日內自動依最低額繳納罰鍰之機會，原處分機
    關就此未予詳查，逕對異議人裁處最高額罰鍰，即非適法等
    情，顯然認為，本件抗告人確有應受裁罰之情事，僅因寄存
    送達生效日較晚，抗告人無法依舉發通知單遵期到案，原處
    分不應裁處抗告人最高額罰鍰。揆之上開規定，本件原審法
    院自應撤銷原處分，並自為裁定。惟原審法院僅撤銷原處分
    ，並未自為裁定，核與上開規定不符。抗告意旨否認違規，
    雖未可遽信，惟原裁定既於法不合，自屬無可維持，應由本
    院將原裁定撤銷，發回原審法院更為適法之處理。
四、據上論結，應依道路交通案件處理辦法第26條，刑事訴訟法
    第413條，裁定如主文。
中　　華　　民　　國　　96　　年　　12　　月　　31　　日
　　　　　　      刑事第二十庭  審判長法　官  楊貴雄
　　　　　　　　　　　　　　          法　官  林銓正
　　　　 　 　　　　　　　　      　　法　官  鄧振球
以上正本證明與原本無異。
不得再抗告。
                                      書記官  劉有志
中　　華　　民　　國　　96　　年　　12　　月　　31　　日
